【裁判字號】    92,上易,447
【裁判日期】    920429
【裁判案由】    詐欺
【裁判全文】
臺灣高等法院刑事判決                            九十二年度上易字第四四七號
    上  訴  人
    即  被  告  戊○○原名劉.
    選任辯護人  丙○○律師
右上訴人因詐欺案件，不服臺灣基隆地方法院九十一年度易字第二八一號，中華民國
九十一年十二月三十一日第一審判決（起訴案號：臺灣基隆地方法院檢察署九十一年
度偵緝字第一七六號），提起上訴，本院判決如左：
    主  文
上訴駁回。
    事實及理由
一、本案經本院審理結果，認第一審以上訴人即被告戊○○（原名劉惠順）犯刑法第
    三百三十九條第一項詐欺取財罪，並依累犯規定判處有期徒刑一年二月，認事用
    法及量刑均無不當，應予維持，並引用第一審判決書記載之事實、證據及理由（
    如附件第一審判決書）。
二、被告上訴意旨略以：伊確係向乙○○借新台幣（以下同）十萬元、向丁○○借三
    十萬元；林金水與丁○○間之往來事與伊無關；丁○○交付金錢予林金水亦非伊
    使用詐欺使其交付，伊縱有借款之事，亦非施用詐術云云。
三、經查被告於本院供稱：伊因買房子先向乙○○借十萬元，再向丁○○借三十萬元
    （詳見本院卷第三六頁）；借款時未談何時還（詳見本院卷第四八頁、四九頁）
    ；後有約定每月月底還，伊已還五萬元，還欠三十五萬元（詳見本院卷第四八頁
    ）；又供稱：伊有與甲○○、丁○○、乙○○、林金水、綽號「劉官」在美麗華
    飯店見面，談要託劉官介紹律師，為乙○○的賄選案辯護事云云（詳見本院卷第
    三六頁）。按被告與乙○○、丁○○間並無深交故情，衡情乙○○應無在自身因
    案即將入監服刑之際借款予被告之理；而丁○○應亦無在自身經濟窘困且其子將
    入監服刑之際向他人借款轉借被告之理；且上揭交付被告之款項若係一般之借款
    ，焉有借款時未約定何時還款之理？是被害人乙○○、丁○○所指交付款項予被
    告係因被告謊稱可幫忙活動延緩執行乙○○賄選案乙情堪信為真。又被告與甲○○、丁○○、乙○○、林金水、綽號「劉官」等人在美麗華飯店見面時，乙○○
    之賄選案已判刑確定，何來再商談委託律師為乙○○賄選案辯護事，準此益徵被
    害人乙○○、丁○○所指交付款項予被告係因被告謊稱可幫忙活動延緩執行乙○○賄選案乙情堪信為真。另原審判決中已詳載被告與林金水及綽號「劉官」間共
    同為本件犯行之關係。綜上所述，足見被告上訴否認詐欺犯行云云，為無理由，
    應予駁回。
四、至被告聲請傳訊王高福、林金水、安建國、丁○○、甲○○、乙○○，顯無必要
    ，併此敘明。
據上論結，應依刑事訴訟法第三百七十三條、第三百六十八條，判決如主文。
本案經檢察官呂光華到庭執行職務。
中      華      民      國    九十二    年      四      月    二十九    日
                              臺灣高等法院刑事第二十四庭
                                  審判長法  官  陳  貽  男
                                        法  官  李  世  貴
                                        法  官  陳  憲  裕
右正本證明與原本無異。
不得上訴。
                                        書記官  劉  育  妃
中    華    民    國      九十二  年       四       月      三十        日
附錄本案論罪科刑法條全文
刑法第三百三十九條第一項：
意圖為自己或第三人不法之所有，以詐術使人將本人或第三人之物交付者，處五年以
下有期徒刑、拘役或科或併科一千元以下罰金。


司法院資訊處製作；財團法人民間司法改革基金會備份。
